【裁判字號】    99,撤緩,192
【裁判日期】    991222
【裁判案由】    撤銷緩刑
【裁判全文】
臺灣士林地方法院刑事裁定             99年度撤緩字第192號
聲  請  人  臺灣士林地方法院檢察署檢察官
受  刑  人  蕭淑慎
上列聲請人因受刑人蕭淑慎違反毒品危害防制條例案件（臺灣士
林地方法院97年度審訴字第82號刑事判決），聲請撤銷緩刑之宣
告（99年度執聲字第1425號），本院裁定如下：
    主  文
蕭淑慎之緩刑宣告撤銷。
    理  由
一、聲請意旨略以：受刑人蕭淑慎因犯毒品危害防制條例案件，
    經鈞院於民國97年11月27日以97年度審訴字第82號（臺灣士
    林地方法院檢察署97年度毒偵字第1647號、97年度偵字第
    2478號）判決處有期徒刑1年7月，緩刑4年，並於97年12月2
    2日確定在案。乃於緩刑期內即98年5月7日、98年6月18日、
    98年7月2日經臺灣士林地方法院檢察署觀護人室採尿前96
    小時內之某時更犯毒品危害防制條例等罪，經臺灣高等法院
    於99年11月17日以99年度上易字第1750號判決處有期徒刑1
    年1月，於99年11月17日確定，足認原宣告之緩刑難收其預
    期效果，而有執行刑罰之必要。核受刑人所為，已合於刑法
    第75條第1項第1款所定撤銷緩刑宣告之原因，爰依刑事訴訟
    法第476條規定聲請撤銷等語。
二、按緩刑之宣告應撤銷者，由受刑人所在地或其最後住所地之
    地方法院檢察官聲請該法院裁定之，刑事訴訟法第476條揭
    櫫甚明。次按於98年5月19日刑法修正施行前，受緩刑之宣
    告，98年5月19日修正施行後，仍在緩刑期內者，適用98年5
    月19日修正施行之刑法第75條及第75條之1規定，刑法施行
    法第6條之1第2項定有明文。又按緩刑期內因故意犯他罪，
    而在緩刑期內受逾6月有期徒刑之宣告確定者，撤銷其宣告
    ；緩刑期內因故意犯他罪，而在緩刑期內受6月以下有期徒
    刑、拘役或罰金之宣告確定者，足認原宣告之緩刑難收其預
    期效果，而有執行刑罰之必要者，得撤銷其宣告；撤銷之聲
    請，於判決確定後6月以內為之，刑法第75條第1項第1款、
    第2項、第75條之1第1項第2款、第2項亦分別有明文規定。
    再按被告受緩刑宣告後，如欲撤銷其緩刑宣告，除需被告合
    於刑法第75條之1第1項所規定之4款法定事由外，尚須以「
    足認原宣告之緩刑難收其預期效果，而有執行刑罰之必要者
    」，法院始「得」依職權裁量撤銷之；法院於上揭「得」撤
    銷緩刑之情形，法官應依職權本於合目的性之裁量，妥適審
    酌被告所犯前後數罪間，關於法益侵害之性質、再犯之原因
    、違反法規範之情節是否重大、被告主觀犯意所顯現之惡性
    及其反社會性等情，是否已使前案原為促使惡性輕微之被告
    或偶發犯、初犯改過自新而宣告之緩刑，已難收其預期之效
    果，而確有執行刑罰之必要。
三、經查：
  (一)前開臺灣高等法院99年度上易字第1750號判決係於99年11
      月17日確定，此有卷附之上開判決書之正本及臺灣高等法
      院被告前案紀錄表在卷可稽，且聲請人係於99年12月14日
      向本院提出本件聲請，亦有卷附之蓋有上開收件日期之聲
      請書存卷可稽，而受刑人於本件聲請時之最後住所地為臺
      北市大同區○○○路○段243巷42號7樓，亦有個人基本資
      料查詢結果附卷可參，是本院就上開撤銷緩刑之聲請，自
      得加以審究。
  (二)受刑人前於96年11月13、14日因犯轉讓及施用第一級毒品
      罪，經本院於97年11月27日以97年度審訴字第82號刑事判
      決處有期徒刑1年7月，緩刑4年，並於97年12月22日確定
      （下稱前案），復於緩刑期內即98年5月7日、98年6月18
      日、98年7月2日經臺灣士林地方法院檢察署觀護人室採尿
      前96小時內之某時，分別又因故意犯施用第二級毒品罪，
      經臺灣高等法院於99年11月17日以99年度上易字第1750號
      刑事判決處有期徒刑4月、5月、6月，如易科罰金均以新
      臺幣（下同）1,000元折算1日，再定應執行刑為有期徒刑
      1年1月，如易科罰金以1,000元折算1日，嗣於99年11月17
      日確定（下稱後案）等情，有各該刑事判決書及臺灣高等
      法院被告前案紀錄表各1份在卷可稽。核受刑人後案各罪
      所受宣告刑均為6月以下之有期徒刑，與刑法第75條第1項
      第1款所定應撤銷緩刑宣告之原因不符；惟審酌受刑人於
      緩刑付保護管束期間未久，明知仍在前案施用毒品罪之緩
      刑期內，甚且尚須固定前往觀護人室採尿，竟仍漠視法令
      ，不知檢肅行為，多次故意同為施用毒品之犯行，縱所施
      用之毒品種類有異，仍可見其實未決心戒除毒癮，未因受
      前案刑事偵審裁判而有所警惕或萌生悔意，堪認原宣告之
      緩刑難收預期效果，有執行刑罰之必要。是聲請人於後案
      判決確定後6月以內聲請撤銷受刑人前揭緩刑之宣告，雖
      不合於聲請意旨所指刑法第75條第1項第1款應撤銷緩刑宣
      告之原因，惟核與刑法第75條之1第1項第2款規定相符，
      自應撤銷受刑人所犯本院97年度審訴字第82號案件之緩刑
      宣告。
四、依刑事訴訟法第476條、刑法施行法第6條之1、刑法第75條
    之1第1項第2款，裁定如主文。
中    華    民    國    99    年    12    月    22    日
                  刑事第四庭法  官  謝佳純
以上正本證明與原本無異。
如不服本裁定應於送達後 5日內向本院提出抗告狀。
                            書記官  阮弘毅
中    華    民    國    99    年    12    月    22    日

司法院資訊處製作；財團法人民間司法改革基金會備份。
